臺灣基隆地方法院民事裁定　　　　　　100年度司財管字第8號
聲　請　人　游蔡秋香
代　理　人　周芷瑩
被　繼承人　王永壽　　生前最後.
利害關係人　行政院國軍退除役官兵輔導委員會
法定代理人　曾金陵
代　理　人　卓志成
上列聲請人聲請選任遺產管理人事件，本院裁定如下：
    主  文
選任行政院國軍退除役官兵輔導委員會為被繼承人王永壽（男、
民國○○年○○月○○日生、身分證統一編號：Ｚ000000000號）之遺產
管理人。
准對被繼承人王永壽之繼承人為承認繼承之公示催告。
被繼承人王永壽之繼承人，應自前項公示催告最後登載新聞紙之
日起，一年內承認繼承，上述期限屆滿，無繼承人承認繼承時，
被繼承人王永壽之遺產，於清償債權，並交付遺贈物後，如有剩
餘即歸屬國庫。
聲請程序費用新臺幣壹仟元由被繼承人王永壽之遺產負擔。
    理  由
一、按繼承開始時，繼承人有無不明而不能依民法第1177條選定
    遺產管理人時，得由利害關係人聲請法院選任之，民法第
    1177條、第1178條第1項第2項規定甚明。
二、聲請意旨略以：聲請人之父蔡加文已於民國52年間過世，所
    遺財產即坐落基隆市○○區○○段245建號，即門牌號碼基
    隆市○○區○○街50巷17號房屋應有部分二分之一（下稱系
    爭建物），迄今仍未辦理繼承登記，而蔡加文之配偶即聲請
    人之母陳桂枝於62年4月26日死亡，依繼承法理，聲請人、
    聲請人之妹蔡碧蓮與陳桂枝死亡時之配偶即被繼承人王永壽
    三人應共同為系爭建物之繼承人，而王永壽已於74年4月1日
    死亡，繼承人之有無不明，聲請選任王永壽之遺產管理人等
    語。
三、聲請人上開主張，有聲請人提出之建物謄本、繼承系統表、
    本院函文、戶籍謄本等附卷可證，均堪信為真實。又經查被
    繼承人王永壽係經國防部核准退除役官兵，係由行政院國軍
    退除役官兵輔導委員會（下稱退輔會）輔導之榮民，此有退
    輔會100年5月30日輔壹字第1000006681號函附卷可稽，退輔
    會之代理人卓志成先生於本院100年7月5日調查期日雖到院
    陳稱被繼承人王永壽曾有繼承人出面具領遺屬半俸云云，經
    本院向基隆市後備指揮部函轉國防部參謀本部人事參謀次長
    室函查結果，查無王永壽遺有繼承人，僅有基隆市團管區承
    辦人鄭紹根先生具領王永壽喪葬費。從而王永壽亡故後並無
    繼承人存在，應堪認定。依「國軍退除役官兵死亡遺留財產
    處理辦法」第4、5條規定，退輔會就死亡退除役官兵遺留財
    產有處理保管之責，從而本件宜選任退輔會為己故榮民王永
    壽之遺產管理人，爰裁定如主文。
四、如不服本裁定，應於裁定送達後10日內向本院提出抗告狀，
    並繳納抗告費新台幣1千元。
中    華    民    國   100    年    8     月    16    日
                  家事法庭司法事務官  程志賓